# 固定资产入账价值的确认

提问人：962767201 时间：2021-04-12 08:48:00
被审计单位与 3 年前购买的设备进行搭建生产线，当时由于与一些供应商间有纠纷，导致供应商剩余部分发票未开具，部分应付账款长期挂账，在2020 年年末上一家事务所将这些长期挂账的款项进行了转固处理。问题是：
①这部分进行转固时是含税价值，是否应当把这部分的税款进行剥离入营业外支出。@chenyiwei

回答人：chenyiwei
你的理解基本合理，应按不含税金额暂估转固，对于预计无法获得抵扣的进项税额列入营业外支出。